【裁判字號】    92,易,488
【裁判日期】    920718
【裁判案由】    毒品危害防制條例
【裁判全文】
臺灣臺中地方法院刑事判決                          九十二年度易字第四八八號
    公  訴  人  臺灣臺中地方法院檢察署檢察官
    被      告  甲○○
右列被告因毒品危害防制條例案件，經檢察官提起公訴（九十二年度毒偵字第一九六
號）及移
    主  文
甲○○連續施用第二級毒品，累犯，處有期徒刑拾月。
    事  實
一、甲○○曾於民國八十八年間因竊盜案件，經本院於八十九年三月十三日，以八十
    八年度易字第三二八四號判處有期徒刑十月確定。次於同年間因施用第二級毒品
    安非他命案件，經本院以八十八年度毒聲字第五八二七號裁定送勒戒處所觀察、
    勒戒後，認無繼續施用毒品之傾向，由臺灣臺中地方法院檢察署檢察官於八十八
    年十月二十五日，以八十八年度毒偵字第一一九三號為不起訴處分。復於八十九
    年間因施用第二級毒品安非他命案件，經本院以八十九年度毒聲字第四Ｏ三九號
    裁定送勒戒處所觀察、勒戒後，認有繼續施用毒品之傾向，再由本院以八十九年
    度毒聲字第四七Ｏ四號裁定令入戒治處所施以強制戒治。並由臺灣臺中地方法院
    檢察署檢察官以八十九年度毒偵字第四八二二號聲請簡易判決處刑，本院臺中簡
    易庭認為不宜以簡易判決處刑，移送本院刑事庭依通常程序審理，於八十九年十
    一月十一日，以八十九年度易字第三一三九號判處有期徒刑八月確定。甲○○進
    入戒治處所執行強制戒治及入監接續執行前開二個有期徒刑，強制戒治部分於九
    十年八月四日戒治期滿，有期徒刑部分則於九十一年七月十六日執行完畢。詎甲
    ○○猶不知悛悔警惕，復基於概括犯意，自九十一年八月間某日起至九十二年四
    月間某日止，在臺中市南屯區租屋處，以將第二級毒品安非他命置於鋁箔紙上，
    以火燒烤成煙後吸用之方式，連續施用第二級毒品安非他命多次及於九十二年六
    月十九日上午七時十五分許為警採尿前九十六小時內（扣除同日上午六時三十分
    許甲○○為警查獲時起至警方採集其尿液為止之時間）某時，在不詳地點，以不
    詳方法，施用第二級毒品安非他命一次。期間先後於九十一年十一月十九日凌晨
    一時十分許及同年十二月十三日晚上十時三十分許，經警方取得甲○○之同意後
    ，在臺中市警察局內採集其尿液送臺中市衛生局檢驗，檢驗結果均呈第二級毒品
    安非他命於人體代謝後之甲基安非他命陽性反應。嗣經檢察官提起公訴後，甲○
    ○因拒不到庭接受審判而經本院發布通緝，經警方於九十二年六月十九日上午六
    時三十分許，在「公園飯店」五Ｏ六室（址設臺中市○區○○路一Ｏ一號）依法
    逮捕甲○○，經警方採集其尿液送中山醫學大學附設醫院藥物濫用檢測中心檢驗
    結果，呈第二級毒品安非他命於人體代謝後之甲基安非他命陽性反應，因而查悉
    上情。
二、案經臺中市警察局移送臺灣臺中地方法院檢察署檢察官偵查起訴及移送併案審理
    。
    理  由
一、被告甲○○確有於九十一年八月間某日起至九十二年四月間某日止，在臺中市南
    屯區租屋處，以將第二級毒品安非他命置於鋁箔紙上，以火燒烤成煙後吸用之方
    式，連續施用第二級毒品安非他命多次等情，業據被告於本院審理時坦承不諱。
    其先後於九十一年十一月十九日凌晨一時十分許及同年十二月十三日晚上十時三
    十分許，經警方取得其同意後，在臺中市警察局採集其尿液送臺中市衛生局以免
    疫學分析法及TOXI-LAB方法檢驗結果，均呈第二級毒品安非他命於人體代謝後之
    甲基安非他命陽性反應，有臺中市警察局刑警隊四組代號與真實姓名對照表一紙
    、臺中市警察局刑警隊三組委託鑑驗尿液代號與真實姓名對照表一紙、臺中市衛
    生局煙毒尿液檢驗成績書二紙附卷可稽，堪認被告前開自白為真實。被告雖矢口
    否認有於九十二年六月十九日上午七時十五分許為警採尿前九十六小時內（扣除
    同日上午六時三十分許被告為警查獲時起至警方採集其尿液為止之時間）某時，
    在不詳地點，以不詳方法，施用第二級毒品安非他命一次之犯行。惟查，被告因
    前開施用第二級毒品安非他命犯行，經檢察官提起公訴後，因拒不到庭接受審判
    而經本院發布通緝，經警方於九十二年六月十九日上午六時三十分許，在「公園
    飯店」五Ｏ六室（址設臺中市○區○○路一Ｏ一號）依法逮捕，經採集其尿液送
    中山醫學大學附設醫院藥物濫用檢測中心以 GC/MS方法檢驗確認結果，呈第二級
    毒品安非他命於人體代謝後之甲基安非他命陽性反應，有臺中市警察局第一分局
    委託鑑驗尿液代號與真實姓名對照表及中山醫學大學附設醫院藥物濫用檢測中心
    檢驗報告在卷足憑。而安非他命於人體尿液中排出之最長時限，受施用劑量、施
    用方式、個人體質及其代謝情況等因素影響，因個案而異，一般可檢出之最長時
    限為一至四天（即九十六小時），有行政院衛生署管制藥品管理局九十一年九月
    二十三日管檢字第一Ｏ九六五二號函附卷可憑。是被告確有於九十二年六月十九
    日上午七時十五分許為警採尿前九十六小時內（扣除同日上午六時三十分許被告
    為警查獲時起至警方採集其尿液為止之時間）某時，在不詳地點，以不詳方法，
    施用第二級毒品安非他命一次之犯行。被告於八十八年間因施用第二級毒品安非
    他命案件，經本院以八十八年度毒聲字第五八二七號裁定送勒戒處所觀察、勒戒
    後，認無繼續施用毒品之傾向，由臺灣臺中地方法院檢察署檢察官於八十八年十
    月二十五日，以八十八年度毒偵字第一一九三號為不起訴處分。復於八十九年間
    因施用第二級毒品安非他命案件，經本院以八十九年度毒聲字第四Ｏ三九號裁定
    送勒戒處所觀察、勒戒後，認有繼續施用毒品之傾向，再由本院以八十九年度毒
    聲字第四七Ｏ四號裁定令入戒治處所施以強制戒治，並由臺灣臺中地方法院檢察
    署檢察官以八十九年度毒偵字第四八二二號聲請簡易判決處刑，本院臺中簡易庭
    認為不宜以簡易判決處刑，移送本院刑事庭依通常程序審理，於八十九年十一月
    十一日，以八十九年度易字第三一三九號判處有期徒刑八月確定，強制戒治部分
    於九十年八月四日戒治期滿等情，有臺灣高等法院被告全國前案紀錄表、臺灣臺
    中地方法院檢察署刑案資料查註紀錄表及前開不起訴處分書附卷足證，本案事證
    明確，被告三犯施用第二級毒品安非他命之犯行洵堪認定。
二、核被告甲○○所為，係犯毒品危害防制條例第十條第二項之施用第二級毒品安非
    他命罪，其施用前持有第二級毒品安非他命之低度行為，應為施用之高度行為所
    吸收，不另論罪。被告先後數次施用第二級毒品安非他命之犯行，時間緊接、方
    法相同，觸犯構成要件相同之罪名，顯係基於概括犯意反覆為之，為連續犯，依
    刑法第五十六條規定以一罪論，並加重其刑。被告曾於八十八年間因竊盜案件，
    經本院於八十九年三月十三日，以八十八年度易字第三二八四號判處有期徒刑十
    月確定。次於同年間因施用第二級毒品安非他命案件，經本院於八十九年十一月
    十一日，以八十九年度易字第三一三九號判處有期徒刑八月確定，甫於九十一年
    七月十六日接續執行完畢等情，有臺灣高等法院被告全國前案紀錄表、臺灣臺中
    地方法院檢察署刑案資料查註紀錄表在卷可證，被告前受有期徒刑執行完畢，五
    年以內再犯本件有期徒刑以上之罪，為累犯，爰依刑法第四十七條規定加重其刑
    ，並與前開連續犯加重規定，遞加重之。公訴意旨雖僅論及被告於九十一年十一
    月十九日凌晨零時四十分許以前四日內某時，施用第二級毒品安非他命一次之犯
    行，然被告前開未經起訴之其餘施用第二級毒品安非他命犯行，既與起訴部分有
    連續犯裁判上一罪關係，本為起訴效力所及，本院自應併予審理。爰審酌被告前
    因施用第二級毒品安非他命犯行，甫經觀察、勒戒及強制戒治後，猶故態復萌，
    再施用第二級毒品安非他命不輟，無視於毒品對於自身健康之戕害及國家對於杜
    絕毒品犯罪之禁令，惡性非輕，然本之施用毒品者均有相當程度之成癮性及心理
    依賴性，其犯罪心態與一般刑事犯罪之本質並不相同，容應以「病人」之角度為
    考量，並側重適當之醫學治療及心理矯治為宜，且被告經施以長時間之強制戒治
    ，固屬保安處分之一種，然既與其所應受之刑罰，同係限制人身自由，揆諸比例
    原則，量刑不宜過重及被告犯後並未完全坦承犯行等一切情狀，量處如主文所示
    之刑，以示懲儆。
據上論斷，應依刑事訴訟法第二百九十九條第一項前段，毒品危害防制條例第十條第
第二項、第二十條第三項，刑法第十一條前段、第五十六條、第四十七條，判決如主
文。
中      華      民      國    九十二    年      七      月     十八     日
                              臺灣臺中地方法院刑事第三庭
                                      法  官  陳  得  利
右正本證明與原本無異。
如不服本判決，應於判決送達後十日內向本院提出上訴狀，上訴於臺灣高等法院臺中
分院（須附繕本）。
                                      書記官
中      華      民      國    九十二    年      七      月     二十三   日
附錄本案論罪科刑法條全文︰
毒品危害防制條例第十條第二項：
施用第二級毒品者，處三年以下有期徒刑。


司法院資訊處製作；財團法人民間司法改革基金會備份。
